【裁判字號】    90,上易,668
【裁判日期】    900607
【裁判案由】    竊盜
【裁判全文】
臺灣高等法院臺南分院刑事判決              九十年度上易字第六六八號      Ｇ
      上  訴  人
      即  被  告  甲  ○  ○
右上訴人因竊盜案件，不服臺灣嘉義地方法院九十年度易字第二二五號中華民國九十
年三月二十六日第一審判決（起訴案號：臺灣嘉義地方法院檢察署九十年度偵字第九
八八號），提起上訴，本院判決如左：
      主      文
上訴駁回。
      事      實
一、甲○○前於民國七十一年犯竊盜罪，經臺灣高雄地方法院判處有期徒刑五月確定
    ；七十三年犯竊盜罪，經臺灣高雄地方法院判有期徒刑八月確定；七十七年間犯
    竊盜罪，經原審法院判處有期徒刑一年六月確定，再經原審法院裁定減為有期徒
    刑九月確定；七十九年間犯竊盜罪，經臺灣高等法院臺中分院判處有期徒刑一年
    十月，並於刑之執行前，令入勞動場所強制工作確定，均經執行完畢；又八十四
    年間犯竊盜罪，經臺灣高等法院高雄分院判處有期徒刑二年二月，並於刑之執行
    前，令入勞動場所強制工作三年確定，於八十九年二月十六日假釋出獄，至八十
    九年八月十七日假釋期滿，以已執行論，其有犯罪之習慣，仍不知悛悔，因缺錢
    花用，竟意圖為自己不法之所有，於九十年二月四日上午九時十分許，攜帶其所
    有手套一付及客觀上對人之生命、身體、安全具有危險性，足供兇器使用之一字
    起子、鴨嘴鉗各一支，推開未上鎖大門侵入嘉義縣水上鄉三界村三界埔二一五之
    二號董夢岳住處後（無故侵入住居罪部分未據告訴），隨即戴上該手套，並攜帶
    上開一字起子、鴨嘴鉗撬毀已上鎖之房門有搭扣鎖片，進入房間內翻箱倒櫃欲竊
    取財物。嗣於同日上午九時二十五分許，甲○○在上址房內搜尋財物時，為乙○
    ○發現報警而當場查獲，始未得逞，並扣得甲○○所有供犯罪所用之一字起子、
    鴨嘴鉗各一支、手套一付。
二、案經乙○○訴由嘉義縣警察局水上分局報由臺灣嘉義地方法院檢察署檢察官偵查
    起訴。
      理      由
一、訊據上訴人即被告甲○○對於右揭事實坦承不諱，核與告訴人乙○○於警訊時及
    偵查中指訴之情節相符，並有扣案之手套一付、一字起子、鴨嘴鉗各一支，與現
    場照片六張附於警卷可資佐證，事證明確，被告犯行堪以認定。
二、按刑法第三百二十一條第一項第三款之攜帶兇器竊盜罪，係以行為人攜帶兇器竊
    盜為其加重條件，此所謂兇器，其種類並無限制，凡客觀上足對人之生命、身體
    、安全構成威脅，具有危險性之兇器均屬之，且祇須行竊時攜帶此種具有危險性
    之兇器為已足，並不以攜帶之初有行兇之意圖為必要（最高法院七十九年度臺上
    字第五二五三號判例參照）。查扣案之一字起子及鴨嘴鉗各一支，其中一字起子
    除把柄為塑膠外，其餘為鐵質；而鴨嘴鉗全為鐵質，均足供兇器使用，經原審勘
    驗明確（見原審卷第十七頁）。又被告攜帶鴨嘴鉗撬開告訴人住處房門之有搭扣
    鎖片，有相片一張附於警卷（第六頁）可稽，該有搭扣鎖片係屬安全設備。核被
    告所為，係犯刑法第三百二十一條第二項、第一項第二款、第三款之攜帶兇器、
    毀壞安全設備竊盜未遂罪。被告已著手於竊盜犯罪行為之實施，而未竊得財物，
    為未遂犯，應依刑法第二十六條前段之規定減輕其刑。查被告前因竊盜案件，經
    臺灣高等法院高雄分院判處有期徒刑二年二月，並於刑之執行前，令入勞動場所
    強制工作三年確定，於八十九年二月十六日假釋出獄，至八十九年八月十七日假
    釋期滿，以已執行論，有臺灣嘉義地方法院檢察署刑案資料查註紀錄表一份附於
    偵查卷及臺灣高等法院被告全國前案紀錄表一份附於本院卷可稽，其受有期徒刑
    之執行完畢，五年以內再犯有期徒刑以上之本罪，為累犯，應刑法第四十七條之
    規定加重其刑，並先加後減之。
三、原審以被告罪證明確，適用刑法第三百二十一條第二項、第一項第二款、第三款
    、第二十六條前段、第四十七條、第三十八條第一項第二款，竊盜犯贓物犯保安
    處分條例第三條第一項第一款、第四條、第五條第一項前段之規定，並審酌被告
    甫假釋期滿即持一字起子、鴨嘴鉗等進入他人住宅行竊，品性不佳，惟尚未竊得
    財物及犯罪後坦承犯行等一切情狀，以累犯，判處被告有期徒刑二年三月，又以
    被告前於七十一年犯竊盜罪，經臺灣高雄地方法院判處有期徒刑五月確定；七十
    三年犯竊盜罪，經臺灣高雄地方法院判有期徒刑八月確定；七十七年間犯竊盜罪
    ，經原審法院判處有期徒刑一年六月確定，再經原審法院裁定減為有期徒刑九月
    確定；七十九年間犯竊盜罪，經臺灣高等法院臺中分院判處有期徒刑一年十月，
    並於刑之執行前，令入勞動場所強制工作確定，均經執行完畢；又八十四年間犯
    竊盜罪，經臺灣高等法院高雄分院判處有期徒刑二年二月，並於刑之執行前，令
    入勞動場所強制工作三年確定，於八十九年二月十六日假釋出獄，至八十九年八
    月十七日假釋期滿，以已執行論，有前開臺灣嘉義地方法院檢察署刑案資料查註
    紀錄表及臺灣高等法院被告全國前案紀錄表附卷可佐，被告復為本案竊盜犯行，
    其竊盜犯行頻繁，顯有犯罪習慣，而其竊盜犯行屢經刑之執行均未改正，刑罰反
    應性既屬薄弱，單純之刑罰制裁已難達成矯治之目的，非施以保安處分無以為功
    ，而諭知其於刑之執行前，令入勞動場所強制工作三年，並認扣案之一字起子、
    鴨嘴鉗各一支、手套一付，係被告所有且供犯罪所用之物，均依法宣告沒收，認
    事用法並無違誤，量刑與保安處分及沒收之諭知亦均妥適。上訴人之上訴稱他有
    和告訴人和解，告訴人已經原諒他云云，為無理由，應予駁回。
據上論結，應依刑事訴訟法第三百六十八條，判決如主文。
本案經檢察官李傳來到庭執行職務。
中    華    民    國      九十      年      六      月          七      日
                                  臺灣高等法院臺南分院刑事第二庭
                                      審判長法官  游    明    仁
                                            法官  林    永    茂
                                            法官  陳    清    溪
右正本證明與原本無異。
不得上訴。
                                      法院書記官  嚴    巧    花
中    華    民    國      九十      年      六      月         八       日
附錄法條：
刑法第三百二十一條
犯竊盜罪而有左列情形之一者，處六月以上五年以下有期徒刑：
一、於夜間侵入住宅或有人居住之建築物、船艦或隱匿其內而犯之者。
二、毀越門扇、牆垣或其他安全設備而犯之者。
三、攜帶兇器而犯之者。
四、結夥三人以上而犯之者。
五、乘火災、水災或其他災害之際而犯之者。
六、在車站或埠頭而犯之者。
前項之未遂犯罰之。


司法院資訊處製作；財團法人民間司法改革基金會備份。
